【裁判字號】    90,台上,1816
【裁判日期】    900328
【裁判案由】    搶奪
【裁判全文】
最高法院刑事判決                                九十年度台上字第一八一六號
    上  訴  人  甲○○
右上訴人因搶奪案件，不服台灣高等法院高雄分院中華民國九十年一月二十日第二審
判決（八十九年度上訴字第一四四二號，起訴案號：台灣高雄地方法院檢察署八十九
年度偵字第一二○○○號），提起上訴，本院判決如左：
    主  文
上訴駁回。
    理  由
按刑事訴訟法第三百七十七條規定，上訴於第三審法院，非以判決違背法令為理由，
不得為之。是提起第三審上訴，應以原判決違背法令為理由，係屬法定要件。如果上
訴理由狀並未依據卷內訴訟資料，具體指摘原判決不適用何種法則或如何適用不當，
或所指摘原判決違法情事，顯與法律規定得為第三審上訴理由之違法情形，不相適合
時，均應認其上訴為違背法律上之程式，予以駁回。本件原判決綜合調查證據之結果
，認上訴人甲○○犯有刑法第三百二十五條第一項意圖為自己不法之所有，而搶奪他
人之動產罪之事實，因而撤銷第一審之科刑判決，改判仍論上訴人以上開罪名，並以
上訴人行為時為精神耗弱人，依刑法第十九條第二項規定減輕其刑後，量處有期徒刑
壹年，已詳認定犯罪事實之依據及憑以認定之理由，並對上訴人否認犯罪之辯詞，
如何不足採信，均已依據卷內資料予以指駁及說明，從形式上觀察，原判決並無違背
法令情形。上訴意旨謂：本件依被害人陳淑華陳述，其於被搶後約五分鐘，警方人員
即在案發地點附近逮捕上訴人，衡情上訴人應無銷贓之可能，然警員逮捕上訴人依法
搜索身體時，並未搜獲被害人被搶之新台幣（下同）六千五百元，且上訴人為精神耗
弱人，所為不利於己之供述，是否常識下所為，亦非無疑，原判決遽認上訴人犯搶奪
罪行，顯有未當等語，係就原判決已詳為論斷與說明之事項，再為事實上之爭執，殊
非適法之第三審上訴理由。又依原判決所認定之事實，上訴人係乘被害人不備，搶奪
被害人皮包一只，內有現金六千五百元及鑰匙、身分證、信用卡等物，除現款外，其
餘之物丟棄於高雄市五號公園草欉內，上訴人旋為警逮捕，並未搜獲被害人被搶之現
款，可見上訴人已將現款處分，則原判決認上訴人犯有搶奪罪行，其適用法則洵無違
誤。上訴意旨指其主觀上並無不法所有之犯意，縱應成立犯罪，亦僅應論以刑法第三
百五十四條之毀損罪云云，尚有誤會。此外，上訴人徒憑己意，對原審職權之適法行
使及原判決理由已詳為論斷之事項，任意爭辯，顯與法定上訴第三審之形式要件不符
，其上訴違背法律上之程式，應予駁回。又本件係從程序上駁回上訴，上訴人請求宣
告緩刑，無從審酌，附為明。
據上論結，應依刑事訴訟法第三百九十五條前段，判決如主文。
中      華      民      國     九十     年      三      月    二十八    日
                              最高法院刑事第六庭
                                  審判長法官  謝  家  鶴
                                        法官  洪  文  章
                                        法官  花  滿  堂
                                        法官  陳  世  淙
                                        法官  洪  佳  濱
      右正本證明與原本無異
                                              書  記  官
中      華      民      國     九十     年      四      月     十二     日


司法院資訊處製作；財團法人民間司法改革基金會備份。
